hu: Csecsemőknek/kisgyermekeknek készült sapka stílusa: Baseballsapka; Beanie sapka; Megkötős sapka; Szafarikalap; Strandkalap; Egyéb
da: Stil for hue til babyer og småbørn: Baseballkasket; Beanie; Bonnet; Bøllehat; Solhat; Andet
pl: Styl kapelusza dla dzieci i niemowląt: Kij baseballowy; Czapka beanie; Czapeczka; Czapka bucket hat; Kapelusz przeciwsłoneczny; Inne
es: Estilo de gorro para niños pequeños/bebés: Gorra de béisbol; Gorro; Gorro; Sombrero de pesca; Capelina; Otros
ru: Тип детского головного убора: Бейсболка; Шапка-бини; Капор; Панама; Широкополая шляпа; Другое
cs: Styl dětských a batolecích kloboučků: Baseballová čepice; Čepice; Bonnet; Čepice typu bucket; Klobouk proti slunci; Jiné
sk-SK: Štýl dojčenskej čiapky: Baseballová čiapka; Čiapka; Klobúčik; Klobúk; Klobúk s UV ochranou; Iné
th: สไตล์หมวกสำหรับทารกและเด็กเล็ก: หมวกเบสบอล; หมวกบีนนี่; หมวกบอนเน็ต; หมวกบักเก็ต; หมวกกันแดด; อื่นๆ
fr: Style de chapeau pour bébé/enfant en bas âge: Casquette de baseball; Bonnet; Bonnet; Bob; Chapeau de soleil; Autre
pt-PT: Modelos de chapéus para bebé e criança: Boné de basebol; Gorro; Boné; Chapéu de balde; Chapéu de sol; Outro
el: Στυλ βρεφικού/παιδικού καπέλου: Καπέλο του μπέιζμπολ; Σκουφάκι; Μπονέ; Καπέλο Bucket; Καπέλο παραλίας; Άλλο
fi: Vauvan/taaperon hattutyyli: Baseball-lakit; Pipo; Bonnet; Kalastajanhattu; Aurinkohattu; Muu
sl-SI: Slog pokrival za dojenčke in malčke: Kapa s šiltom; Pletena kapa; Klobuček z zavezovanjem; Klobuček; Klobuček za zaščito pred soncem; Drugo
en: Baby/Toddler hat style: Baseball cap; Beanie; Bonnet; Bucket hat; Sun hat; Other
tr: Bebek ve Küçük Çocuk Şapka stili: Beyzbol şapkası; Bere; Bone; Balıkçı şapkası; Güneş şapkası; Diğer
it: Stile cappello da neonato/bambino: Cappellino da baseball; Berretto; Bonnet; Cappello da pescatore; Cappello da sole; Altro
bg-BG: Стил на шапки за бебета и малки деца: Бейзболна шапка; Шапка с козирка; Боне; Шапка с периферия; Шапка за слънце; Други
zh-TW: 嬰幼兒帽子款式: 棒球帽; 毛線帽; 帽子; 漁夫帽; 遮陽帽; 其他
vi: Kiểu mũ trẻ em/trẻ tập đi: Mũ bóng chày; Mũ len; Mũ bonnet; Mũ tai bèo; Mũ che nắng; Khác
zh-CN: 婴幼儿帽子款式: 棒球帽; 无檐便帽; 无边童帽; 渔夫帽; 遮阳帽; 其他
ko: 영유아 모자 스타일: 야구 모자; 비니; 보닛; 버킷햇; 차양모자; 기타
nl: Stijl baby-/peuterhoedje: Honkbalpet; Muts; Bonnet; Vissershoed; Zonnehoed; Andere
lt-LT: Kepurės kūdikiams / mažiems vaikams stilius: Beisbolo kepuraitė; Kepurė; Miego kepuraitė; Žvejų kepurė; Skrybėlė nuo saulės; Kita
pt-BR: Estilo de chapéu para bebê/criança: Boné; Gorro; Touca; Chapéu de pescador; Chapéu de sol; Outro
sv: Stil på mössa för baby/småbarn: Baseballkeps; Beanie; Hätta; Hinkhatt; Solhatt; Övrigt
ja: ベビー/幼児用帽子スタイル: 野球帽; ビーニー; ボンネット; バケツハット; サンハット; その他
hr-HR: Stil šešira za bebe / malu djecu: Šilterica; Pletena kapa; Bonet kapica; Ribarski šešir; Šešir za zaštitu od sunca; Ostalo
ro-RO: Stil pălărie pentru bebeluși/copii mici: Șapcă de baseball; Fes; Căciuliță; Pălărie tip pescar; Pălărie de soare; Altele
nb: Hattestil for baby og småbarn: Baseballue; Beanie; Kyse; Bøttehatt; Solhatt; Annet
de: Kopfbedeckungen für Babys/Kleinkinder: Baseballmütze; Beanie; Bonnet; Anglerhut; Sonnenhut; Sonstiges